【裁判字號】    99,訴,145
【裁判日期】    990803
【裁判案由】    偽造文書等
【裁判全文】
臺灣基隆地方法院刑事裁定               99年度訴字第145號
公  訴  人  臺灣基隆地方法院檢察署檢察官
被      告  乙○○
聲 請 人即
選任辯護人  林達傑律師（法律扶助律師）
上列被告因詐欺等案件，經檢察官提起公訴（九十八年度偵字第
五○○八號、九十九年度偵字第三四四號），本院裁定如下：
    主  文
乙○○之羈押期間自民國玖拾玖年捌月拾壹日起延長貳月。
具保停止羈押之聲請駁回。
    理  由
一、按羈押被告，偵查中不得逾二月，審判中不得逾三月。但有
    繼續羈押之必要者，得於期間未滿前，經法院依刑事訴訟法
    第一百零一條或第一百零一條之一之規定訊問被告後，以裁
    定延長之。同法第一百零八條第一項本文定有明文。
二、被告乙○○之選任辯護人聲請意旨略以：被告就檢察官起訴
    犯行，已全部坦承不諱，全案亦經鈞院審理完畢，被告已決
    心接受法律制裁，而無逃亡之虞，又相關證人均已錄供在卷
    ，是本案亦無滅證之虞；再者，被告前曾因股骨頸閉鎖性骨
    折而在臺北市立聯合醫院仁愛院區進行手術，及曾因左側自
    發性氣胸而於國軍桃園總醫院接受左上肺葉楔狀切除手術；
    另被告之生父丙○○亦因眼內炎等疾病，左眼視力近乎全盲
    ，是除被告個人健康因素外，若其未能於入獄服刑前，就老
    邁且視力不佳之老父妥為安排並略盡孝道，實屬憾事，是已
    無刑事訴訟法第一百零一條所定羈押原因及必要性，請求准
    予被告具保停止羈押等語。
三、被告因涉嫌詐欺等罪案件，經臺灣基隆地方法院檢察署檢察
    官提起公訴，本院以九十九年度訴字第一四五號受理並核閱
    卷證及訊問被告後，認其涉犯刑法第三百三十九條第一項之
    詐欺罪嫌重大，又其長期參與詐騙集團詐騙犯行，有事實足
    認有反覆實施同一犯罪之虞，非予以羈押，顯難進行審判及
    執行，而有羈押之必要，於民國九十九年三月十一日依刑事
    訴訟法第一百零一條之一第一項第七款之規定，裁定自同日
    起執行羈押；嗣於上開羈押期間屆滿前，再經本院訊問被告
    並核閱卷證暨審酌檢察官及辯護人之意見後，認其上開羈押
    原因及必要性仍然存在，非予以羈押，顯難預防其再犯，而
    裁定自同年六月十一日起延長其羈押期間二月在案。
四、被告於上開延長羈押期間屆滿前之同年八月三日經本院訊問
    後，其就身體狀況表示：最近有胸悶，所方醫生開的藥沒有
    用，伊在進看守所之前有去看過心臟科醫生，當時照了Ｘ光
    ，有發現一顆小肺泡，醫生建議伊轉科，但伊當時以為是小
    問題就沒有再去看診，上個禮拜伊感冒發燒，有跟所方講，
    但是所方給伊量體溫是三十七點三度，叫伊看所方的醫生，
    有開藥給伊吃，但吃了藥還是發燒，現在已有好一點等語；
    再經本院函調其羈押期間之就醫紀錄，其近期亦僅因一般性
    之騷癢、大腿疼痛或感冒不適等症狀而就醫，有臺灣基隆看
    守所九十九年七月三十日基所衛字第○九九○○○二三八○
    號函及其附件可參，是被告尚無現罹疾病而非保外治療顯難
    痊癒之情。另被告其就所稱生父丙○○之狀況表示：伊有跟
    他講沒事不要跑那麼遠來看伊，上一次他來看伊約是二個禮
    拜前，他說是自己坐車的，他只有自己一個人進來會客室與
    伊會面；伊之腳開刀時有跟父親住在一起，交了女朋友甲○
    ○後就跟甲○○住在桃園那邊，伊是想如果有賺錢再拿回去
    給伊父親，伊父親現與祖母住在一起，伊父親的大陸配偶自
    己有在外面工作，她是住在別人家裡面作看護，她跟伊父親
    的財物是各自管理，也沒有照顧伊祖母等語；而經本院函調
    丙○○戶籍資料，顯示該戶內尚有被告之祖母以及丙○○於
    九十年七月三十一日結婚並於九十八年十一月二日設籍之配
    偶；丙○○復可單獨自臺北市大安區其住所地搭車前來臺灣
    基隆看守所探視被告，可知其狀況亦絕非必須被告乙○○安
    排、照料否則無從自理。再經本院核閱卷證暨審酌檢察官及
    辯護人之意見後，認被告所涉犯詐欺等罪之犯行，雖業經本
    院認定屬實，而於同年七月八日判處應執行有期徒刑四年及
    應執行拘役一百二十日，如易科罰金，均得以新臺幣（下同
    ）一千元折算一日；然其所犯係參與詐騙集團對眾多被害人
    詐騙金融帳戶使用或指定被害人將款項轉帳至所掌握帳戶中
    再予以提領並輾轉匯出之罪行，本院審酌被告所涉詐騙犯行
    多次，遭詐騙之被害人數眾多（將近一百八十人），詐騙金
    額甚鉅（遭詐騙金錢總額逾五百四十餘萬元），以及本院前
    以其所犯情節等一切情況就其各罪所處刑度及量定之應執行
    刑暨依刑法第四十一條第八項之規定諭知得易科罰金及其折
    算標準等情，如准予停止羈押，其仍有可能再度參與詐騙集
    團共同犯罪，以謀取不法所得俾利其易科罰金，而有事實足
    認其有反覆實施同一犯罪之虞。是本案縱業經本院宣判，事
    證已明，被告亦坦認罪行，惟其上揭羈押原因依然存在，且
    若准其具保、責付或限制住居等侵害較小之手段以代替羈押
    ，顯不足以預防其反覆實施同一犯罪，乃認被告仍有繼續羈
    押之必要，爰裁定被告之羈押期間自九十九年八月十一日起
    延長二月。被告之選任辯護人以前揭理由，請求准予具保云
    云，未足資為被告具保停止羈押之依憑，而無足取，自難准
    許，應予駁回。
四、依刑事訴訟法第一百零八條第一項、第二百二十條，裁定如
    主文。
中    華    民    國    99    年     8    月    3     日
                  刑事第四庭法  官  陳賢德
以上正本證明與原本無異。
對於本件裁定如有不服，應於收受送達後5日內，向本院提出抗
告書狀，敘述抗告之理由，抗告於臺灣高等法院。
中    華    民    國    99    年    8     月    5     日
                            書記官  王靜敏

司法院資訊處製作；財團法人民間司法改革基金會備份。
